【裁判字號】    89,台上,2419
【裁判日期】    891026
【裁判案由】    返還地下室
【裁判全文】
最高法院民事裁定                              八十九年度台上字第二四一九號
    上  訴  人  丁○○
                丙○○即吳丙.
                甲○○
    共      同
    訴訟代理人  吳麒律師
    被 上訴 人  乙○○
    訴訟代理人  沈志成律師
右當事人間請求返還地下室事件，上訴人對於中華民國八十九年六月二十八日台灣高
等法院第二審判決（八十九年度上字第三八二號），提起上訴，本院裁定如左：
    主  文
上訴駁回。
第三審訴訟費用由上訴人負擔。
    理  由
按對於第二審判決上訴，非以其違背法令為理由，不得為之。民事訴訟法第四百六十
七條定有明文。依同法第四百六十八條規定，判決不適用法規或適用不當者，為違背
法令。而判決有同法第四百六十九條所列各款情形之一者，為當然違背法令。是當事
人提起上訴，如依民事訴訟法第四百六十八條規定，以第二審判決有不適用法規或適
用法規不當為理由時，其上訴狀或理由書應有具體之指摘，並揭示該法規之條項或其
內容。若係成文法以外之法則，應揭示該法則之旨趣。倘為司法院解釋、或本院之判
例，則應揭示該判解之字號或其內容。如以民事訴訟法第四百六十九條所列各款情形
為理由時，其上訴狀或理由書，應揭示合於該條款之事實。上訴狀或理由書如未依此
項方法表明，或其所表明者，顯與上開法條規定之情形不相合時，即難認為已對第二
審判決之違背法令有具體之指摘，其上訴自難認為合法。本件上訴人對第二審判決提
起上訴，雖以該判決違背法令為由，惟核其上訴理由狀所載內容，徒就原審取捨證據
、認定事實之職權行使，所論斷：上訴人甲○○、丙○○自承渠等占用如原判決附圖
（下稱附圖）所示Ａ１部分地下室並無正當權源，該二人另占用如附圖所示Ｂ１部分
及上訴人丁○○占用如附圖所示Ｂ２部分地下室停車位，則係未經全體共有人之同意
，或由依公寓大廈管理條例規定成立之管理委員會，依區分所有人會議之決議，所同
意出租使用者，是上訴人自屬無權占用上開地下室等情，指摘為不當，而未具體表明
究有如何合於不適用法規、適用法規不當、或民事訴訟法第四百六十九條所列各款之
事實，難認對該判決之如何違背法令已有具體之指摘。依首揭說明，應認其上訴為不
合法。又上訴人於上訴本院後，始辯稱：丙○○為甲○○之占有輔助人而占有上開Ａ
１、Ｂ１部分地下室。興隆社區自救會代理其他住戶出租地下室車位與甲○○、丁○
○，形式上符合民法第一百六十九條表見代理之規定云云，核屬新防禦方法，依民事
訴訟法第四百七十六條第一項規定，本院不得予以斟酌，併此明。
據上論結，本件上訴為不合法。依民事訴訟法第四百八十一條、第四百四十四條第一
項、第九十五條、第七十八條，裁定如主文。
中      華      民      國    八十九    年      十      月    二十六    日
                              最高法院民事第八庭
                                  審判長法官  蘇  茂  秋
                                        法官  徐  璧  湖
                                        法官  曾  煌  圳
                                        法官  李  慧  兒
                                        法官  吳  麗  女
      右正本證明與原本無異
                                              書  記  官
中      華      民      國    八十九    年     十一     月      十      日


司法院資訊處製作；財團法人民間司法改革基金會備份。
